臺灣屏東地方法院屏東簡易庭小額民事判決
111年度屏小字第470號
原      告  蔡定舟  
被      告  紀光海  

上列當事人間請求損害賠償(交通)事件，本院於民國111年10月1
9日言詞辯論終結，判決如下：
    主      文
被告應給付原告新臺幣49,500元。
原告其餘之訴駁回。
訴訟費用新臺幣1,000元由被告負擔新臺幣786元，餘由原告負擔
。
本判決第一項得假執行，但被告如以新臺幣49,500元為原告預供
擔保，得免為假執行。
原告其餘假執行之聲請駁回。
    事實及理由
一、本件被告經合法通知，未於言詞辯論期日到場，核無民事訴
    訟法第386條各款所列情形，爰依原告聲請，由其一造辯論
    而為判決。
二、原告主張：被告於民國111年5月7日上午5時56分許，駕駛車
    牌號碼00-0000號自用小客車，沿屏東縣屏東市和生路2段西
    往東方向行駛至和生路2段與建國南路北側路口時，未注意
    車前狀況，並隨時採取必要之安全措施，適原告駕駛車牌號
    碼000-0000號自用小客車（下稱系爭車輛）沿上方道路同向
    行駛於被告車輛前方，因見路口號誌轉為黃燈而於路口處停
    下後，被告即自後方撞擊系爭車輛，造成系爭車輛受損，原
    告因而支出系爭車輛之維修費新臺幣（下同）63,000元（即
    零件費用18,000元、工資45,000元），爰侵權行為之法律關
    係依提起本件訴訟等語，並聲明：被告應給付原告63,000元
    。
三、被告未於言詞辯論期日到場，亦未提出書狀作何答辯或陳述
    。
四、得心證之理由：
　㈠按因故意或過失，不法侵害他人之權利者，負損害賠償責任
    。汽車、機車或其他非依軌道行駛之動力車輛，在使用中加
    損害於他人者，駕駛人應賠償因此所生之損害。但於防止損
    害之發生，已盡相當之注意者，不在此限。民法第184條第1
    項前段、第191條之2分別定有明文。查原告主張被告於上開
    時、地駕駛車牌號碼00-0000號自用小客車，未注意車前狀
    況，並隨時採取必要之安全措施，因煞車不及致與原告之系
    爭車輛發生碰撞，造成系爭車輛受損等節，業據其提出道路
    交通事故當事人登記聯單、道路交通事故初步分析研判表、
    現場圖、現場照片為證（見本院卷第13、17至24、28-1至28
    -2頁），並有屏東縣政府警察局111年7月20日屏警交字第11
    134401700號函暨所附本件交通事故相關資料存卷足參（見
    本院卷第37至91頁），且被告對於原告主張之事實，已於相
    當時期受合法之通知，而於言詞辯論期日不到場，亦未提出
    準備書狀爭執，依民事訴訟法第280條第3項前段準用同條第
    1項前段規定，應視同自認，則原告主張之事實，自堪信為
    真實，足認被告之過失行為與系爭車輛受損之結果間，具相
    當因果關係，原告主張被告應負侵權行為之損害賠償責任，
    自屬有據。
　㈡復按損害賠償，除法律另有規定或契約另有訂定外，應以填
    補債權人所受損害及所失利益為限，民法第216條定有明文
    。次按依民法第196條請求賠償物被毀損所減少之價額，固
    得以修復費用為估定之標準，但以必要者為限（如修理材料
    以新品換舊品，應予折舊），最高法院77年度第9次民事庭
    會議決議（一）、80年度台上字第2476號判決意旨可資參照
    。準此，損害賠償既係在填補被害人所受之損害，使其回復
    應有狀態，並不使之另外受利，故被害人修理材料以新品換
    舊品者，計算材料零件之損害賠償數額時，應扣除折舊始屬
    合理。經查，原告主張其因系爭事故有支出系爭車輛維修費
    63,000元（即零件費用18,000元、工資45,000元）之必要，
    業據其提出維修估價單、維修單為證（見本院卷第15、25頁
    ），且該維修單所列之維修項目與系爭車輛受損位置大致相
    符，所列金額亦在修復之合理價格範圍內，自屬可採。又依
    行政院所頒固定資產耐用年數表及固定資產折舊率表，非運
    輸業用客車、貨車之耐用年數為5年，系爭車輛係於106年11
    月出廠，有當事人車籍資料查詢結果可稽（見本院卷第58頁
    ），無明確出廠日期，則以106年11月15日為計算基準，計
    算至111年5月7日系爭事故發生時，參酌營利事業所得稅查
    核準則第95條第6項：「固定資產提列折舊採用平均法、定
    率遞減法或年數合計法者，以1年為計算單位；其使用期間
    未滿1年者，按實際使用之月數相當於全年之比例計算之；
    不滿1月者，以月計」之規定，認系爭車輛已使用4年6月。
    另考量損害賠償之目的在於填補被害人實際損害，應採用平
    均法計算折舊（即以固定資產成本減除殘價後之餘額，按固
    定資產之耐用年數平均分攤計算每期折舊額），較為公允，
    則每年折舊率為五分之一，是系爭車輛維修費用以平均法計
    算，則前揭零件扣除折舊後之價值為4,500元【計算式：①殘
    價＝取得成本18,000元÷（耐用年數5年＋1）＝3,000元；②折舊
    額＝（取得成本18,000元－殘價3,000元)×1/（耐用年數5年）
    ×使用年數（4又6/12）年＝13,500元；③扣除折舊後價值＝取
    得成本18,000元－折舊額13,500元＝4,500元；小數點以下均
    四捨五入】，加計不予折舊之工資45,000元，原告得請求被
    告賠償之系爭車輛修理費用為49,500元（計算式：4,500＋45
    ,000＝49,500），逾此部分之主張，尚屬無據，不應准許。
五、綜上所述，原告依侵權行為之法律關係，請求被告給付49,5
    00元，為有理由，應予准許；其逾此部分之請求則無理由，
    應予駁回。
六、本件原告勝訴部分係就民事訴訟法第436條之8第1項適用小
    額程序所為被告敗訴之判決，依同法第436條之20規定，應
    依職權宣告假執行，並依同法第436條之23、第436條第2項
    、第392條第2項規定，依職權宣告被告於預供擔保後，得免
    為假執行。原告就勝訴部分所為宣告假執行之聲請，僅在促
    使法院為此職權之行使，本院自不受其拘束，仍應逕依職權
    宣告假執行，惟此部分聲請既已依職權宣告，無再命原告提
    供擔保之必要，故不另為准駁之諭知，至原告敗訴部分，其
    假執行之聲請已失所依附，應併予駁回。另依同法第79條及
    第436條之19第1項規定，確定本件訴訟費用額為1,000元（
    即第一審裁判費1,000元），並酌定訴訟費用之負擔如主文
    第3項所示。
七、本件事證已臻明確，原告其餘陳述及攻擊防禦方法核與判決
    結果不生影響，爰不逐一論述，附此敘明。
八、訴訟費用負擔之依據︰民事訴訟法第79條。
中　　華　　民　　國　　111 　年　　11　　月　　 2　　日
                  屏東簡易庭  法  官  彭聖芳
以上為正本，係照原本作成。
如不服本判決，應於判決送達後20日內，以判決違背法令為理由
，向本院提出上訴狀並表明上訴理由（上訴理由應表明：一、原
判決所違背之法令及具體內容；二、依訴訟資料可認為原判決有
違背法令之具體事實），如未表明上訴理由者，應於上訴後20日
內向本院提出上訴理由書。如委任律師提起上訴者，應一併繳納
上訴審判裁判費。
中　　華　　民　　國　　111 　年　　11　　月　　 2　　日
                            　書記官　謝鎮光